【裁判字號】    92,台上,140
【裁判日期】    920109
【裁判案由】    偽造有價證券
【裁判全文】
最高法院刑事判決                                九十二年度台上字第一四○號
    上  訴  人  甲○○
右上訴人因偽造有價證券案件，不服台灣高等法院台南分院中華民國九十一年九月三
十日第二審判決（九十一年度上訴字第七一六號，起訴案號：台灣台南地方法院檢察
署八十六年度偵字第六○五五、六三四○、七四五○號），提起上訴，本院判決如左
：
    主  文
原判決撤銷，發回台灣高等法院台南分院。
    理  由
本件原判決撤銷第一審科刑之判決，改判仍論處上訴人甲○○共同意圖供行使之用，
而偽造有價證券罪刑（處有期徒刑五年）。固非無見。惟查：(一)、有罪之判決書，應
記載認定犯罪事實所憑之證據及其認定之理由，刑事訴訟法第三百十條第一款定有明
文，而認定事實所憑之證據，須確實存在，就該卷宗內不難考見者，始克當之，倘判
決書內所記載之證據，與卷內筆錄或證物之內容不相適合，則其判決之根據，實際上
並不存在，自屬採證違法。原判決理由係依憑已判決確定之許進丁於法務部調查局南
部地區機動工作組（下稱南機組）調查時及檢察官偵查中不利之供述，資為認定上訴
人確有本件偽造有價證券犯行之主要論據，並於所引用許進丁之多項供詞下方註明係
出於（台灣台南地方法院檢察署）八十六年度偵字第六○五五號案卷（見原判決理由
第四至七頁）。然稽諸卷證，關於台灣台南地方法院檢察署八十六年度偵字第六○五
五號之案卷資料，均付闕如，尤無所引用許進丁於南機組及偵查中之供述筆錄可考，
原判決記載之證據，既於卷內無從考見，所為採證自屬違法。(二)、原判決於事實欄係
認已判決確定之許進丁，於與上訴人達成共同偽造人民幣之協議後，先將收自「小黃
」之訂金港幣十五萬元兌換成新台幣，並自行籌措新台幣（下同）三十五萬元，湊成
六十五萬元，交予上訴人等情。然其理由欄則引用許進丁於所涉偽造有價證券乙案第
一審法院審理中之供詞，謂「小黃」請伊幫忙找偽造人民幣，先給伊一筆處理貨櫃之
金額三十五萬元，伊再找朋友借三十萬元，湊六十五萬元交予上訴人等語（見原判決
理由二之(三)），致所為事實認定與其理由之論敘，不無前後不相一致之違誤。(三)、原
判決於理由內，對於其附表編號３、號所示偽造之人民幣及電腦印刷模板，說明其
既經檢察官執行處分銷燬，已不存在，故不予宣告沒收。然相同情形，該附表編號八
之道林紙亦經檢察官執行處分銷燬在案（見原審卷第六十五頁），乃原判決理由以其
係供偽造人民幣之原料，而為沒收諭知，即不無矛盾。以上，或係上訴意旨所指摘，
或為本院得依職權調查之事項，應認原判決有撤銷發回更審之原因。
據上論結，應依刑事訴訟法第三百九十七條、第四百零一條，判決如主文。
中      華      民      國    九十二    年      一      月      九      日
                              最高法院刑事第十二庭
                                  審判長法官  張  淳  淙
                                        法官  謝  俊  雄
                                        法官  蘇  振  堂
                                        法官  張  春  福
                                        法官  呂  丹  玉
      右正本證明與原本無異
                                              書  記  官
中      華      民      國    九十二    年      一      月     十五     日


司法院資訊處製作；財團法人民間司法改革基金會備份。
